臺灣高等法院高雄分院刑事判決　　　　 94年度上易字第620號
上　訴　人　臺灣高雄地方法院檢察署檢察官
被　　　告　甲○○
上列上訴人因被告違反毒品危害防制條例案件，不服臺灣高雄地
方法院94年度易字第763 號中華民國94年7月29日第一審判決（
起訴案號：臺灣高雄地方法院檢察署94年度毒偵字第2057號），
提起上訴（併案案號：94年度毒偵字第5117號），嗣本院訊問被
告後，因被告自白犯罪，經詢問檢察官、被告意見後，乃裁定改
行簡式審判程序，茲判決如下：
    主  文
原判決撤銷。
甲○○連續施用第二級毒品，累犯，處有期徒刑壹年。扣案之甲
基安非他命貳包（驗前毛重合計點捌公克，驗後毛重點陸公
克）沒收銷燬之，扣案之吸食器壹組，沒收之。
    事  實
一、甲○○前因施用毒品案件，經原審以88年毒聲字第9539號裁
    定送觀察勒戒後，因無繼續施用毒品之傾向，經檢察官於89
    年2 月15日以89年度毒偵字第249 、1096號為不起訴處分。
    嗣因再犯而經原審以89年毒聲字第3253號裁定送觀察勒戒後
    ，因有繼續施用毒品之傾向，再經原審以89年毒聲字第3737
    號裁定送強制戒治，併經檢察官提起公訴，經原審法院判決
    有期徒刑6 月，又經原審以89年毒聲字第8119號裁定停止戒
    治，於89年12月8 日因停止戒治釋放而移入台灣屏東監獄執
    行徒刑。
二、甲○○前曾於91年間因違反毒品危害防制條例案件，經原審
    判處有期徒刑8 月確定，甫於94年1 月8 日縮刑期滿執行完
    畢。
三、甲○○猶不知悔改，於上揭強制戒治執行完畢後5 年內，基
    於施用第二級毒品甲基安非他命（原審及檢察官均誤載為安
    非他命，以下同）之概括犯意，自94年2 月14日晚間11時起
    至同年5 月31日止，在其高雄市○○區○○里○○路608 號
    住處、高雄縣鳳山市海光四村408 號2 樓租處、高雄市新興
    區○○○路75號11樓瑞谷飯店1110室內、或高雄市三民區某
    不詳姓名之朋友住處，以將第二級毒品甲基安非他命置於玻
    璃球內隔水加熱、吸食燃燒後煙霧之方式，連續施用第二級
    毒品甲基安非他命多次。嗣為警於94年2 月15日凌晨零時30
    分許，在上開瑞谷飯店1110室內，為警查獲，並扣得甲○○
    持有之甲基安非他命1 包（驗前毛重3.4 公克，驗後毛重
    3.3 公克），及其所有供施用毒品所用之吸食器1 組。復於
    94年6 月1 日凌晨1 時40分許，在高雄縣鳳山市海光四村
    408 號2 樓甲○○房間內，為警查獲甲基安非他命1 包（驗
    前毛重0.4 公克，驗後毛重0.3 公克）。
四、案經高雄市政府警察局新興分局報告臺灣高雄地方法院檢察
    署檢察官偵查起訴暨高雄縣政府警察局鳳山分局移送同署檢
    察官送請本院併案審理。
    理  由
一、本件被告甲○○所犯係死刑、無期徒刑、最輕本刑為3 年以
    上有期徒刑以外之罪，其就被訴事實為有罪之陳述，經本院
    告知簡式審判程序之旨，並聽取公訴人及被告之意見後，裁
    定進行簡式審判程序，合先敘明。
二、訊據被告甲○○對於上開事實均供承不諱，且被告之尿液及
    扣案之晶體經送鑑定結果，尿液均呈甲基安非他命陽性反應
    ，晶體均為甲基安非他命，此有高雄市立凱旋醫院濫用藥物
    尿液檢驗報告、台灣檢驗科技股份有限公司濫用藥物尿液檢
    驗報告各1 份、高雄醫學大學附設中和紀念醫院檢驗報告2
    紙在卷可考；復有扣案供施用毒品所用之玻璃球1 組在卷可
    憑。是被告之自白與事實相符，應堪採信。被告有如事實一
    所載因施用毒品經送觀察勒戒、強制戒治等保安處分，於89
    年12月8 日因停止戒治釋放而移入台灣屏東監獄執行徒刑之
    事實，有臺灣高等法院被告前案紀錄表在卷可稽，其於強制
    戒治執行完畢釋放後5 年內再犯本件施用毒品案件，依前述
    規定應予論罪科刑。本件罪證明確，犯行堪以認定，應依法
    論科。
三、按甲基安非他命業經公告列為毒品防害防制條例第2 條第2
    項第二級毒品，不得非法持有、施用。核被告所為，係犯毒
    品危害防制條例第10條第2 項施用第二級毒品罪。又被告持
    有第二級毒品後之施用行為，其持有之低度行為為施用之高
    度行為所吸收，故其持有行為不另論罪。核被告所為數行為
    ，時間緊接，所犯罪名相同，顯係出於概括之犯意為之，為
    連續犯，爰依刑法第56條之規定以一罪論，並加重其刑。又
    被告曾因違反毒品危害防制條例案件，經原審判處有期徒刑
    8 月確定，甫於94年1 月8 日縮刑期滿執行完畢，亦有前開
    臺灣高等法院被告前案紀錄表可按，其於有期徒刑執行完畢
    後，5 年以內再犯有期徒刑以上之罪，為累犯，應依刑法第
    47條規定加重其刑，並遞加重之。被告自94年2 月14日11時
    起至同年5 月31日止，在上揭處所施用第二級毒品甲基安非
    他命之犯行，雖未據檢察官提起公訴，惟因此部分與前開判
    決有罪部分有連續犯之裁判上一罪關係，本院自得一併審理
    。
四、原審據以論處被告罪刑，固非無見；惟查：被告自94年2 月
    14日11時起至同年5 月31日止，在上揭處所施用第二級毒品
    甲基安非他命之犯行，與經檢察官提起公訴部分，有連續犯
    之裁判上一罪之關係，原審未及審酌，自有未合。檢察官據
    此提起上訴，為有理由，爰將原判決撤銷改判。審酌被告有
    多次施用毒品之前科，屢經法院審判仍未能戒絕，於本案偵
    審中復為警再次查獲，顯見其自制力不足，無法擺脫毒品，
    未能體悟施用毒品對自己、家人造成之傷害及社會之負擔，
    惟念施用毒品乃屬戕害自身身心健康之行為，尚未對他人造
    成實害，其行為本身對社會所造成之危害並非直接，反社會
    性之程度應屬較低，且其犯後已坦認犯行等一切情狀，爰量
    處如主文第2 項所示之刑。扣案之晶體2 包經送驗後，均屬
    第二級毒品甲基安非他命，有高雄醫學大學附設中和紀念醫
    院檢驗報告2 紙在卷可考，應依毒品危害防制條例第18條第
    1 項前段，不論屬於被告與否，均沒收銷燬之。另扣案之玻
    璃球1 組雖未驗出有何毒品反應，且就功能性觀之亦非專供
    施用毒品之用，惟被告於原審審理中自承玻璃球1 組係其所
    有供施用甲基安非他命毒品所用之物，且伊曾使用過，然因
    於施用完畢後以清水沖洗致未檢出何毒品反應等語，是該玻
    璃球為被告所有，且係供其犯罪所用之物堪以認定，自應依
    刑法第38條第1 項第2 款規定，沒收之。
據上論結，應依刑事訴訟法第369 條第1 項前段、第364 條、第
273 條之1 第1 項、第299 條第1 項前段，毒品危害防制條例第
10條第2 項、第18條第1 項前段，刑法第11條、第56條、第47條
，第38條第1 項第2 款，判決如主文。
本案經檢察官林應華到庭執行職務。
中　　華　　民　　國　　94　　年　　10　　月　　31　　日
                  刑事第八庭    審判長法  官  洪慶鐘
                                      法  官  蔡國卿
                                      法  官  李淑惠
以上正本證明與原本無異。
不得上訴。
中　　華　　民　　國　　94　　年　　10　　月　　31　　日
　　　　　　　　　　　　　　　　　　　書記官  邱麗莉
附錄本件判決論罪科刑法條：
毒品危害防制條例第10條第2項
施用第二級毒品者，處 3 年以下有期徒刑。
